【裁判字號】    99,易,1774
【裁判日期】    990621
【裁判案由】    詐欺等
【裁判全文】
臺灣臺中地方法院刑事判決              99年度易字第1774號
公  訴  人  臺灣臺中地方法院檢察署檢察官
被      告  丙○○
上列被告因詐欺等案件，經檢察官提起公訴（99年度偵字第1036
9號），本院判決如下：
    主    文
丙○○犯侵占離本人持有物罪，處罰金新臺幣肆仟元，如易服勞
役，以新臺幣壹仟元折算壹日；又犯非法由自動付款設備取財罪
，累犯，處拘役拾日，如易科罰金，以新臺幣壹仟元折算壹日
。
    犯罪事實
一、丙○○於民國（下同）97年間因詐欺案件，經臺灣高等法院
    臺中分院判處有期徒刑6月及拘役59日確定，於97年11月25
    日易科罰金執行完畢。詎其仍不知悔改，於98年12月29日凌
    晨4時許，在臺中縣豐原市○○○路729號「寶麗金護膚中心
    」包廂內，發現客人乙○○所有掉落在地上而屬離本人所持
    有之皮包1個【內有現金新臺幣（下同）8000元、國民身分
    證、駕駛執照、行車執照、郵局提款卡等物】，竟意圖為自
    己不法之所有，將之侵占入己。旋於同日上午6時許，利用
    不知情之友人賴郁翔持該提款卡，至臺中縣豐原市○○路
    858號「統一便利商店」之中國信託商業銀行提款機，輸入
    該提款卡保護套上由乙○○所書寫之密碼，以此不正之方法
    ，使該自動付款設備辨識系統對真正持卡人之識別陷於錯誤
    ，而接續盜領乙○○之存款1萬元、4000元，再將所盜領之
    1萬4000元交付丙○○，而由丙○○連同皮包內之現金8000
    元，供己花用，另乙○○所有皮包及上開證件，則由丙○○
    棄置於豐原市○○○路大排水溝內。嗣於同日中午乙○○發
    現皮包不見，乃報警處理，並調閱上開提款機之監視器錄影
    畫面，始經警循線查悉上情。
二、案經乙○○訴由臺中縣警察局豐原分局報請臺灣臺中地方法
    院檢察署檢察官偵查起訴。
    理    由
一、按被告以外之人（包括證人、鑑定人、告訴人、被害人及共
    同被告等）於審判外之陳述雖不符刑事訴訟法第159條之1至
    之4等4條之規定，而經當事人於審判程序同意作為證據，法
    院審酌該言詞陳述或書面陳述作成時之情況，認為適當者，
    亦得為證據；當事人、代理人或辯護人於法院調查證據時，
    知有刑事訴訟法第159條第1項不得為證據之情形，而未於言
    詞辯論終結前聲明異議者，視為有前項之同意，同法第159
    條之5定有明文。立法意旨在於傳聞證據未經當事人之反對
    詰問予以核實，原則上先予排除。惟若當事人已放棄反對詰
    問權，於審判程序中表明同意該等傳聞證據可作為證據；或
    於言詞辯論終結前未聲明異議，基於尊重當事人對傳聞證據
    之處分權，及證據資料愈豐富，愈有助於真實發見之理念，
    且強化言詞辯論主義，使訴訟程序得以順暢進行，上開傳聞
    證據亦均具有證據能力。查檢察官、被告對於本案卷內相關
    證人之證述、文書卷證資料，並未就有合於刑事訴訟法第15
    9條第1項不得為證據之情形於本院言詞辯論終結前聲明異議
    ，且上述證人之證述、文書卷證資料亦經本院於審理期日逐
    一提示、朗讀，並告以要旨，本院覆審酌相關證人證述筆錄
    製成、文書卷證資料取得，並無證據顯示有何違背程式規定
    情事，依據上述之說明，均應具有證據能力。
二、上揭犯罪事實，業據被告丙○○迭於警詢、偵查中及本院審
    理時坦承不諱，核與證人即告訴人乙○○、證人賴郁翔分別
    於警詢、偵查中指證訴之情節相符，並有證人賴郁翔在上開
    提款機提款之監視器錄影翻拍畫面2張、告訴人乙○○所提
    出豐原翁子郵局郵政存簿儲金部封面及內頁遭提領1萬元、
    4000元資料影本各1紙附卷可憑，足見被告之自白與事實相
    符。本案事證明確，被告犯行堪以認定。
三、核被告丙○○所為，係犯刑法第337條之侵占離本人持有物
    罪、同法第339條之2第1項之非法由自動付款設備取財罪。
    被告利用不知情之證人賴郁翔所為非法由自動付款設備取財
    犯行，為間接正犯。又被告雖有2次盜領行為，惟均係基於
    單一之犯意，而利用同一之機會，密切、緊接以數個舉動接
    續進行，以實現一個犯罪構成要件，侵害同一之法益，應為
    接續犯，而包括論以一罪。被告所犯上開2罪，犯意各別，
    犯罪構成要件不同，應予分論併罰。查被告於97年間因詐欺
    案件，經臺灣高等法院臺中分院判處有期徒刑6月及拘役59
    日確定，於97年11月25日易科罰金執行完畢，有台灣高等法
    院被告前案紀錄表附卷可稽，其於5年內故意再犯本件有期
    徒刑以上之非法由自動付款設備取財罪，為累犯，應依法加
    重其刑。爰審酌被告有詐欺前科，仍不知悔改，復侵占離告
    訴人乙○○所持有之皮包後，盜領告訴人之存款，惟念及被
    告事後已與告訴人達成和解，賠償告訴人所受損失，及其犯
    罪之動機、目的、手段、對社會所生危害，與犯罪後坦承犯
    行，態度尚稱良好等一切情狀，分別量處如主文所示之刑，
    並諭知罰金易服勞役、拘役易科罰金之折算標準，以示懲儆
    。
四、據上論斷，應依刑事訴訟法第299條第1項前段，刑法第337
    條、第339條之2第1項、第47條第1項、第41條第1項前段、
    第42條第3項前段，刑法施行法第1條之1，判決如主文。
本案經檢察官甲○○到庭執行職務。
中    華    民    國    99    年    6     月    21    日
                  刑事第九庭    法  官  朱光國
以上正本證明與原本無異。
如不服本判決應於收受判決後10日內向本院提出上訴書狀，並應
敘述具體理由；其未敘述上訴理由者，應於上訴期間屆滿後20日
內向本院補提理由書（均須按他造當事人之人數附繕本）「切勿
逕送上級法院」。
                                書記官  巫偉凱
中    華    民    國    99    年    6     月    21    日
附錄論罪科刑法條
刑法第337條
意圖為自己或第三人不法之所有，而侵占遺失物、漂流物或其他
離本人所持有之物者，處5百元以下罰金。
刑法第339條之2第1項
意圖為自己或第三人不法之所有，以不正方法由自動付款設備取
得他人之物者，處3年以下有期徒刑、拘役或1萬元以下罰金。

司法院資訊處製作；財團法人民間司法改革基金會備份。
